lt-LT: Krosnies pakrovimo būdas: Atidaromas/pakeliamas dangtis; Stalčiaus tipas; Pakraunamas iš priekio; Pakraunamas iš šono; Pakraunamas iš viršaus; Kita
it: Stile di caricamento del forno: Coperchio a conchiglia/sollevabile; Stile a cassetto; Caricamento frontale; Caricamento laterale; Caricamento dall'alto; Altro
ja: 窯の積み込み方式: クラムシェル/リフト蓋; 引き出し式; 前面装填; 側面装填; 上面装填; その他
fr: Mode de chargement du four: Couvercle à charnière/relevable; Style tiroir; Chargement frontal; Chargement latéral; Chargement par le haut; Autre
sk-SK: Štýl nakladania do pece: Škrupinový/zdvíhací poklop; Zásuvkový štýl; Čelné plnenie; Bočné plnenie; Vrchné plnenie; Iné
hr-HR: Stil punjenja peći: Školjkasti/podižući poklopac; Ladicasti stil; Frontalno punjenje; Bočno punjenje; Punjenje odozgo; Ostalo
ru: Тип загрузки печи: Откидная/подъемная крышка; Выдвижной ящик; Фронтальная загрузка; Боковая загрузка; Верхняя загрузка; Другой
vi: Kiểu nạp lò nung: Nắp nâng/mở vỏ sò; Kiểu ngăn kéo; Nạp phía trước; Nạp bên hông; Nạp phía trên; Khác
hu: Kemence töltési módja: Billenő/emelhető tető; Fiókos; Elölről tölthető; Oldalról tölthető; Felülről tölthető; Egyéb
zh-CN: 窑炉装载方式: 翻盖式/升降盖; 抽屉式; 前开门; 侧开门; 顶部开门; 其他
tr: Fırın yükleme stili: Menteşeli/kaldırmalı kapak; Çekmece tarzı; Önden yükleme; Yandan yükleme; Üstten yükleme; Diğer
fi: Uunin lastaustyyli: Simpukka/nostokansi; Vetolaatikkomalli; Etulastaus; Sivulastaus; Ylälastaus; Muu
pt-PT: Estilo de carregamento do forno: Tampa basculante/elevatória; Estilo gaveta; Carregamento frontal; Carregamento lateral; Carregamento superior; Outro
nb: Ovnlastingsstil: Skallåpning/heislokk; Skuffestil; Frontlasting; Sidelasting; Topplasting; Annet
el: Τρόπος φόρτωσης κλιβάνου: Ανυψούμενο καπάκι; Τύπου συρταριού; Μπροστινή φόρτωση; Πλευρική φόρτωση; Φόρτωση από πάνω; Άλλο
th: รูปแบบการบรรจุเตาเผา: ฝาเปิดแบบหอย/ยกฝา; แบบลิ้นชัก; ใส่ด้านหน้า; ใส่ด้านข้าง; ใส่ด้านบน; อื่นๆ
es: Estilo de carga del horno: Tapa abatible/levantable; Estilo de cajón; Carga frontal; Carga lateral; Carga superior; Otros
sv: Ugnslastningsmetod: Snäckskal/lyftlock; Lådstil; Frontmatning; Sidomatning; Toppmatning; Övrigt
ko: 가마 적재 방식: 클램셸/리프트 뚜껑; 서랍식; 전면 적재; 측면 적재; 상부 적재; 기타
de: Beladungsart des Brennofens: Klappdeckel/Hebedeckel; Schubladenform; Frontbeladung; Seitenbeladung; Oberbeladung; Sonstiges
sl-SI: Način polnjenja peči: Pokrov školjka/dvižni pokrov; Slog predala; Nalaganje spredaj; Stransko nalaganje; Nalaganje zgoraj; Drugo
pl: Sposób załadunku pieca: Pokrywa uchylna/podnoszona; Styl szufladowy; Załadunek frontowy; Załadunek boczny; Załadunek od góry; Inne
ro-RO: Stilul de încărcare al cuptorului: Capac rabatabil/ridicabil; Tip sertar; Încărcare frontală; Încărcare laterală; Încărcare de sus; Altele
zh-TW: 窯爐裝載方式: 蛤殼式/掀蓋式; 抽屜式; 前開式; 側開式; 頂開式; 其他
bg-BG: Начин на зареждане на пещта: Капак тип мида/повдигащ се капак; Тип чекмедже; Предно зареждане; Странично зареждане; Горно зареждане; Други
cs: Způsob nakládání do pece: Sklopné/zdvihací víko; Zásuvkový styl; Plnění zepředu; Boční plnění; Plnění shora; Jiné
da: Ovnens indlæsningstype: Muslingeskal/løftelåg; Skuffetype; Frontlæsning; Sidelæsning; Toplæsning; Andet
nl: Ovenlaadstijl: Klapdeksel/hefbaar deksel; Ladestijl; Frontlading; Zijlading; Bovenlading; Andere
pt-BR: Estilo de carregamento do forno: Tampa articulada/levantável; Estilo gaveta; Carregamento frontal; Carregamento lateral; Carregamento superior; Outro
en: Kiln loading style: Clamshell/Lift lid; Drawer-style; Front loading; Side loading; Top loading; Other